# 急询非持续经营公司报表列示问题

提问人：banqi79 时间：2011-01-22 14:11:27
1. 非持续经营报表不区分流动和非流动（资产、负债），那固定资产如何在报表中列示呢？
2. 请问非持续经营报告是否不需要列示期初数？如果需要列示期初数的话那同上一个问题非流动资产如何列示对比数呢？

回答人：chenyiwei
这是特殊编制基础的报表，是否列报比较数据以及比较数据的列报方式均可在编制基础中专门确定，并无统一的规定。